【裁判字號】    91,簡上,351
【裁判日期】    921203
【裁判案由】    偽造文書
【裁判全文】
臺灣臺北地方法院刑事判決                        九十一年度簡上字第三五一號
    上  訴  人  臺灣臺北地方法院檢察署檢察官
    上  訴  人
    即  被  告  甲○○原名廖.
右上訴人因被告偽造文書案件，不服本院九十一年度簡字第二九四二號，中華民國九
十一年十一月十一日所為第一審簡易判決（聲請簡易判決處刑案號：台灣台北地方法
院檢察署九十一年度偵字第三八八三號），提起上訴，本院管轄第二審之合議庭判決
如左：
    主      文
上訴駁回。
    事      實
一、甲○○（原名廖素珠，後改為廖菁蓉，再改名為甲○○）有多次違反就業服務法
    前科，於民國九十年間，復因違反就業服務法案件，經台灣士林地方法院判處罰
    金新台幣八萬元確定，於同年十二月十四日罰金繳清執行完畢（不構成累犯）。
二、甲○○為潔怡興業有限公司（下稱潔怡公司）代表人童泳涵（原名童美華）之母
    ，明知其僅在潔怡公司之業務上，有代表潔怡公司及童泳涵使用公司印章及代表
    人印章之權限，竟因積欠乙○○債務無法清償，而基於行使偽造私文書之概括犯
    意，連續於民國八十九年一月十九日及同年九月二十八日，在不詳處所，未經代
    表人童泳涵之授權或同意，在債務清償協議書及和解書上偽造「童美華」署押，
    並盜用「潔怡興業有限公司」及「童美華」印章，代理潔怡公司及童泳涵與乙○
    ○簽立債務清償協議書及和解書後，交由乙○○行使以清償私人債務，足以生損
    害於潔怡公司、童泳涵及乙○○。
三、案經乙○○訴請台灣台北地方法院檢察署檢察官偵查聲請以簡易判決處刑。
    理      由
一、訊據被告甲○○對於右揭時、地與告訴人乙○○簽立債務清償協議書及和解書之
    事實坦認在卷，然矢口否認有何犯行，辯稱：係遭告訴人逼迫，方簽立上開債務
    清償協議書及和解書云云。
二、經查：右揭事實，業據被告於偵訊中自白不諱（見九十一年度偵字第三八八三號
    偵查卷宗第七頁），核與告訴人即證人乙○○於偵查及本院訊問時指訴歷歷（見
    九十一年度他字第五○三號偵查卷宗第二十三頁、九十一年度偵字第三八八三號
    偵查卷宗第八頁反面、本院九十一年度簡字第二九四二號刑事卷宗第十一頁、本
    院九十二年四月二十九日訊問筆錄），復經證人童泳涵於偵查及本院審理中證述
    確實未授權或同意被告以公司名義與告訴人簽立債務清償協議書及和解書等語明
    確（見九十一年度偵字第三八八三號偵查卷宗第八頁、本院九十二年八月二十七
    日訊問筆錄），經核尚屬一致。此外，又有債務清償協議書、和解書、本院九十
    年度訴字第二六二三號民事判決、台灣高等法院九十年度上字第八四一號民事判
    決各一份在卷可稽，並經本院調閱前開民事卷宗審認無訛，被告於本院審理中雖
    辯稱係遭告訴人逼迫方簽寫上開債務清償協議書及和解書云云，然此為告訴人所
    否認，陳稱被告當時帶著潔怡公司之大小章，並稱可以代表公司簽立協議書及和
    解書，當時被告簽立和解書完全係出於自願等語（見本院九十二年四月二十九日
    訊問筆錄），且被告就此有利於己之事實，復無提出任何積極證據證明，本院綜
    以上情，認告訴人所指顯較被告所辯為可採，被告前揭所辯，顯係事後卸責之詞
    ，不足採信。本件事證明確，被告犯行堪以認定，應予依法論科。
三、查被告明知其僅在潔怡公司之業務上，有代表潔怡公司及童泳涵使用公司印章及
    代表人印章之權限，竟因積欠告訴人債務無法清償，而連續於右揭時間，未經代
    表人童泳涵之授權或同意，在債務清償協議書及和解書上偽造「童美華」署押，
    並盜用「潔怡興業有限公司」及「童美華」印章，代理潔怡公司及童泳涵與告訴
    人簽立債務清償協議書及和解書後，交由告訴人行使以清償私人債務，足以生損
    害於潔怡公司、童泳涵及告訴人，是核被告所為，係犯刑法第二百十六條、第二
    百十條之行使偽造私文書罪，其盜用印章及偽造署押之行為係偽造私文書之部分
    行為、偽造私文書之行為為行使偽造私文書之階段行為所吸收，均不另論罪，又
    被告前後二次犯行，均時間緊接，方法相同，觸犯構成要件相同之罪名，顯係基
    於概括之犯意反覆為之，應依刑法第五十六條連續犯之規定論以一罪，並加重其
    刑。原審以被告犯罪事證明確，引用上開法條及刑事訴訟法第四百四十九條第一
    項前段、第三項、第四百五十條第一項，刑法第五十六條、第二百十九條，罰金
    罰鍰提高標準條例第二條（贅引第一條前段），量處被告有期徒刑四月，並諭知
    易科罰金之折算標準，且諭知偽造之「童美華」署押二枚沒收，除原審判決贅引
    罰金罰鍰提高標準條例第一條前段，應予更正外，其認事、用法均無違誤，量刑
    亦屬妥適。告訴人雖以被告迄今未予伊任何賠償，原審判決僅判處有期徒刑四月
    ，實嫌過輕云云而具狀請求檢察官上訴，檢察官並依告訴人之請求提起本件上訴
    ，然原審判決業已審酌被告未與告訴人達成和解等情事加以審酌後方加以量刑，
    並無量刑輕重失衡之情況，是檢察官之上訴，核無理由，應予駁回。
四、按對於刑事簡易判決有不服者提起上訴，應於判決送達後十日內為之，刑事訴訟
    法第四百五十五條之一第三項、第三百四十九條前段定有明文。查上訴人即被告
    原居住於台北市○○區○○街五十二巷十二之二號，而本件原審九十一年度簡字
    第二九四二號判決係於九十一年十一月二十二日送達於被告前開住所地，並寄存
    於台北市政府警察局信義分局南港分局同德派出所，此有送達證書一紙附原審卷
    足憑，且該寄存之判決文書亦無退回之紀錄，則依法院訴訟當事人在途期間表第
    二條規定，被告住於本院所轄之信義區，其向本院為訴訟行為，不計在途期間，
    是被告如對本院前開判決不服欲提起上訴，依前開規定，其上訴期間乃自九十一
    年十一月二十三日起起算十日，而算至九十一年十二月二日屆滿，而九十一年十
    二月二日為星期一，亦非任何國定假日，是被告遲至九十一年十二月四日，已逾
    期二日，方向本院提出刑事聲明上訴狀，此有蓋有上開日期章戳之刑事聲明上訴
    狀可稽（非以被告將上訴狀付郵之日期為之計算有無上訴逾期之基準，而係應以
    上訴狀到達本院之日期為之計算有無上訴逾期，應一併說明），其上訴自屬違背
    法律上之程式，且無從補正，自應駁回其上訴。
五、本件被告經合法傳喚，於審判期日無正當理由不到庭，爰不待其陳述，逕行判決
    。
據上論斷，應依刑事訴訟法第四百五十五條之一第一項、第三項、第三百六十七條前
段、第三百六十八條、第三百七十一條，判決如主文。
本案經檢察官羅月君到庭執行職務
中      華      民      國      九十二    年    十二    月      三      日
不得上訴
右正本證明與原本無異。
                                                書記官  劉新怡
中      華      民      國      九十二    年    十二    月      三      日
附錄本案論罪科刑所犯法條全文：
中華民國刑法第二百十條
偽造、變造私文書，足以生損害於公眾或他人者，處五年以下有期徒刑。
中華民國刑法第二百十六條
行使第二百十條至第二百十五條之文書者，依偽造、變造文書或登載不實事項或使登
載不實事項之規定處斷。


司法院資訊處製作；財團法人民間司法改革基金會備份。
